【裁判字號】    98,簡上,42
【裁判日期】    980407
【裁判案由】    過失傷害
【裁判全文】
臺灣新竹地方法院刑事判決              98年度簡上字第42號
上  訴  人
即  被  告  甲○○
上列上訴人即被告過失傷害案件，不服本院竹北簡易庭97年度竹
北交簡字第 498號中華民國97年12月22日第一審簡易判決（聲請
案號：97年度偵字第7545號），提起上訴，本院管轄第二審之合
議庭判決如下：
    主    文
原判決撤銷。
甲○○從事業務之人，因業務上之過失傷害人，處有期徒刑肆月
，如易科罰金，以新臺幣壹仟元折算壹日。緩刑貳年。
    事  實
一、甲○○受僱於六和汽車材料行擔任司機，平日以駕駛機車載
    送貨物為業，為從事駕駛業務之人。其於民國97年10月 2日
    不詳時間，駕駛車牌號碼 NZ2-788號重型機車，從位於新竹
    縣湖口鄉○○路之六和汽車材料行出發，載送貨物至位於新
    竹縣湖口鄉之修車廠，迨於該日11時許返回六和汽車材料行
    之途中，沿新竹縣湖口鄉○○路由北往南向台一線方向行駛
    ，並於行經湖口鄉○○路 ○段與信全街街口時，原應注意機
    車行進間，駕駛人應隨時注意車前狀況，並隨時採取必要之
    安全措施，而依當時天候晴、日間自然光線、路面乾燥、無
    缺陷、亦無障礙物且視距良好等一切情狀，並無不能注意之
    情事，竟疏未注意，撞擊與其同向在前、駕駛車牌號碼EGN-
    219 號輕型機車之乙○○，致乙○○人車倒地因此受有左側
    脛骨骨折併左膝前十字韌帶斷裂之傷害。甲○○於肇事後在
    未有職司偵查權之公務員發覺犯罪前，在肇事現場向到場處
    理之新竹縣政府警察局竹北分局湖口分駐所員警吳怡貞表示
    為本件車禍肇事人並願意接受刑事訴追程序。
二、案經乙○○訴由新竹縣政府警察局竹北分局報告臺灣新竹地
    方法院檢察署檢察官偵查聲請簡易判決處刑。
    理    由
壹、程序部分：
    本件公訴人所提出經本院據以認定事實之所有證據方法（包
    含證人之證述與文書證據、物證等證據方法），並無證據證
    明係公務員違背法定程序所取得；又本件公訴人所提出經本
    院據為論斷依據之各項證據方法中，其中告訴人乙○○於警
    詢中所為之陳述，雖係屬審判外之陳述，依刑事訴訟法第15
    9條第1項之規定原無證據能力。惟上訴人即被告甲○○同意
    上開證據方法作為證據（本院98年 3月24日審理筆錄），又
    本院經審酌上開言詞陳述作成時之情況，並無顯然之瑕疵，
    認為以上開證據方法作為證據應屬適當，依刑事訴訟法第15
    9條之5第1 項之規定，應認有證據能力。再公訴人所提出經
    本院據以認定事實之各項公務員職務上所製作之文書證據，
    亦無顯有不可信情況之情形，依刑事訴訟法第 159條之4第1
    款之規定，亦應認有證據能力，先予敘明。
貳、實體部分：
一、認定犯罪事實所憑之證據及認定之理由：
(一)、訊據被告甲○○對於上開事實均坦承不諱（偵卷第33頁），
    復經告訴人乙○○於警詢、偵查中指訴在卷（偵卷第12頁至
    第15頁、第32頁至第33頁），並有道路交通事故現場圖、道
    路交通事故調查報告表(一)、(二)各1份、現場及車損照片共6幀
    在卷可稽（偵卷第18頁至第20頁、第26頁至第28頁）。又告
    訴人乙○○確因本件車禍受有左側脛骨骨折併左膝前十字韌
    帶斷裂等傷害之事實，亦有財團法人天主教湖口仁慈醫院診
    斷證明書1紙附卷可按（偵卷第16頁）。
(二)、按汽車行駛時，駕駛人應注意車前狀況，並隨時採取必要之
    安全措施，道路交通安全規則第94條第3 項定有明文。被告
    於前揭時、地駕駛汽車，自應注意遵守上開規定，而依被告
    肇事時之路況天候晴、日間自然光線、路面乾燥、無缺陷、
    亦無障礙物且視距良好等情形，並無不能注意之情事，有上
    開道路交通事故調查報告表(一)在卷可考，被告竟疏未注意以
    致肇事，使告訴人受傷，顯有過失，應甚明確，則告訴人乙
    ○○確因本件車禍受有上開傷害，足見被告之過失行為與告
    訴人所受傷害間，自具有相當因果關係。
(三)、查被告甲○○以駕駛機車載送貨物為業，為從事駕駛業務之
    人，其於從事駕駛業務時，因其過失致告訴人乙○○受傷，
    是核其所為，係犯刑法第284條第2項前段之業務過失傷害罪
    。聲請簡易判決處刑意旨雖認被告係犯同法第284條第1項之
    普通過失傷害罪，惟被告所為係犯刑法第284條第2項之業務
    過失傷害罪，已據本院認定如上，是聲請簡易判決處刑意旨
    認被告係涉犯刑法第284條第1項普通過失傷害罪嫌，乃尚有
    未恰，惟其社會基本事實同一，爰予變更起訴法條。
二、論罪科刑：
(一)、核被告甲○○所為，係犯刑法第284條第2項前段之業務過失
    傷害罪。被告於肇事後在未有職司偵查權之公務員發覺犯罪
    前，在肇事現場向到場處理之新竹縣政府警察局竹北分局湖
    口分駐所員警吳怡貞表示為本件車禍肇事人並願意接受刑事
    訴追程序，有新竹縣政府警察局道路交通事故肇事人自首情
    形紀錄表 1紙在卷可參（偵卷第23頁），其對於未發覺之罪
    自首而接受裁判，爰依刑法第62條前段關於自首之規定，減
    輕其刑。原審以被告上開犯行罪證明確，據以論罪科刑，固
    非無見，惟被告於案發當時係受僱於六和材料行擔任司機，
    平日以駕駛機車載送貨物為業，為從事駕駛業務之人，已如
    前述，原判決對此未能詳查審酌，依刑法第284條第1項之過
    失傷害罪論處，適用法條顯有不當；又未及審酌被告與告訴
    人乙○○達成民事和解，告訴人已具狀陳明，有刑事聲請狀
    、和解書各 1份在卷可稽（本院卷第20頁至第23頁）等情，
    自容有未洽。被告上訴意旨以其已與告訴人達成和解為由，
    提起上訴，固無足採，原審判決既有上開違誤、未及審酌之
    處，即屬無可維持，應由本院將原判決撤銷。爰審酌被告駕
    駛車輛未注意車前狀況之過失程度，告訴人所受傷勢非輕，
    惟被告已與告訴人達成民事上和解，並賠償損失，告訴人亦
    表示願意原諒被告，另被告犯後自首並坦承犯行、接受裁判
    ，態度良好等一切情狀，量處如主文所示之刑，並諭知易科
    罰金之折算標準。
(二)、末查，被告前未曾因故意犯罪受有期徒刑以上刑之宣告，有
    臺灣高等法院被告前案紀錄表乙份附卷可佐，其因一時失慮
    ，致罹刑章，經此刑之宣告後當知謹慎行事，信無再犯之虞
    ，且被告已與告訴人於98年 1月21日達成和解並賠償新臺幣
    40,000元予告訴人，有和解書1份及郵政國內匯款執據3紙附
    卷可證（本院卷第33頁至第37頁），且告訴人乙○○亦於本
    院行準備程序時表示同意給予上訴人即被告緩刑之機會（本
    院卷第40頁），因認本案對於被告所宣告之刑，以暫不執行
    為適當，爰併予宣告緩刑2年，以勵自新。
三、據上論斷，應依刑事訴訟法第455條之1第1項、第3項、第36
    9條第1項前段、第364條、第299條第1項前段、第300條，刑
    法第284條第2項前段、第62條前段、第41條第1項前段、第7
    4條第1項第1款，刑法施行法第1條之1，判決如主文。
本案經檢察官洪期榮到庭執行職務。
中    華    民    國    98    年    4     月    7     日
                刑事第三庭審判長法  官   賴淑敏
                                法  官   林惠君
                                法  官   楊數盈
以上正本證明與原本無異。
本件不得上訴。
中    華    民    國    98    年    4     月    7     日
                                書記官   陳麗麗
附錄本案論罪科刑法條全文：
刑法第284條第2項前段
從事業務之人，因業務上之過失傷害人者，處 1年以下有期徒刑
、拘役或1千元以下罰金，致重傷者，處3年以下有期徒刑、拘役
或2千元以下罰金。


司法院資訊處製作；財團法人民間司法改革基金會備份。
